【裁判字號】    92,聲判,108
【裁判日期】    921126
【裁判案由】    聲請交付審判
【裁判全文】
臺灣臺北地方法院刑事裁定                        九十二年度聲判字第一八號
    聲  請  人  乙○○  男  五.
    即告訴  人
    代  理  人  林富村律師
    被      告  甲○○  男  五.
右列聲請人因告訴被告偽造文書等案件，不服臺灣高等法院檢察署檢察長中華民國九
十二年五月六日，九十二年度上聲議字第一二七九號駁回再議之處分（原不起訴處分
案號：臺灣臺北地方法院檢察署九十一年度偵字第一七一一八號），聲請交付審判，
本院裁定如左︰
    主  文
聲請駁回。
    理  由
一、聲請交付審判意旨略以：
（一）聲請人即告訴人乙○○自民國七十八年八月二十五日起八十五年九月三十日止
      在寶來證券股份有限公司（下稱寶來證券）擔任營業員直至業務部襄理，被告
      甲○○當時為寶來證券總經理，寶來證券為增加公司業績，自七十七年八月起
      每逾一億元業績獎金為五萬元，依此類推，並無上限限制，而當時聲請人每月
      營業業績約四百億元至五百五十億，每月獎金應有二千萬元至二千七百萬元不
      等，被告竟意圖為自己或第三人不法之所有，連續自七十七年八月至八十一年
      五月止，未依規定發放業績獎金，據事後得知寶來證券曾簽發世華銀行忠孝分
      行帳戶支票指名聲請人為受款人支付，被告竟偽造聲請人印章或署押兌現上開
      支票，聲請人亦曾要求向世華銀行查明，檢察官竟未調查。
（二）寶來證券為市場前三大證券公司，七十八年、七十九年間為台灣證券市場交易
      之高峰期，市場每日成交量高達二千億元，寶來證券市場占有率約百分之五至
      百分之七，故被告所提之歷年成交量表，顯然不實，應命被告提出聲請人自七
      十七年八月至八十一年五月間之業績表，及寶來證券薪資獎金清冊比對。
（三）被告侵占、偽造文書罪嫌亦有證人謝桂齡出具之證明書證明。
（四）綜上所述，原檢察官未詳為調查並查上開銀行帳戶資料，原處分書亦未發回再
      議，將聲請人聲請再議駁回，均有未合，為此聲請交付審判。
二、按告訴人不服上級法院檢察署檢察長或檢察總長認再議為無理由而駁回之處分者
    ，得於接受處分書後十日內委任律師提出理由狀，向該管第一審法院聲請交付審
    判。法院認為交付審判之聲請不合法或無理由者，應駁回之。法院為前項裁定前
    ，得為必要之調查，刑事訴訟法第二百五十八條之一、第二百五十八條之三第二
    項前段、第三項分別定有明文。依上開刑事訴訟法之立法意旨，既係對於檢察官
    不起訴或緩起訴裁量權制衡之一種外部監督機制，故法院證據調查之範圍，應僅
    限於偵查中曾顯現之證據，不得就告訴人新提出之證據再為調查，亦不得蒐集偵
    查卷外之證據，否則將與刑事訴訟法第二百六十條之再行起訴規定，混淆不清，
    亦將使法院兼任檢察官而有回復「糾問制度」之虞；且法院裁定交付審判，即如
    同檢察官提起公訴使案件進入審判程序，是法院裁定交付審判之前，必須偵查卷
    內所存證據已符合刑事訴訟法第二百五十一條第一項規定「足認被告有犯罪嫌疑
    」檢察官應提起公訴之情形，亦即該案件已經跨越起訴門檻，若該案件仍須另行
    蒐證偵查始能判斷應否交付審判者，因交付審判審查制度並無如同再議救濟制度
    得為發回原檢察官續行偵查之設計，法院仍應依同法第二百五十八條之三第二項
    前段規定，以聲請無理由裁定駁回。
三、聲請人即告訴人乙○○以被告甲○○涉犯刑法偽造文書等罪嫌，向臺灣臺北地方
    法院檢察署檢察官提出告訴，經該署檢察官於九十二年二月十二日以九十一年度
    偵字第一七一一八號不起訴處分後，聲請人不服，聲請再議，經臺灣高等法院檢
    察署檢察長認再議無理由，於九十二年五月六日以九十二年度上聲議字第一二七
    九號處分書認依寶來證券經紀部門業績獎金辦法所示，營業員業績七億元以上者
    ，獎金僅三萬元，與聲請人所指不符，聲請人主張之業績獎金發放規定，並未提
    出事證以實其說。另證人謝桂齡亦證稱：「因業績獎金制度有很多版本，我只能
    說我沒有拿到，我不能臆測乙○○有無拿到」、「我沒有說甲○○侵占了乙○○
    的業績獎金」等語，足見聲請人指述，尚乏事證證明，聲請人聲請再議為無理由
    ，據此駁回再議之聲請。
四、經查：
（一）就聲請人請求求調查世華銀行帳戶資料部分，業據檢察官調取世華銀行存款明
      細查明，有收受贓證物品單附卷可稽，聲請人認未予調查，已有未合。
（二）就聲請人請求命被告提出聲請人自七十七年八月至八十一年五月之業績表及寶
      來證券薪資獎金清冊部分，因交付審判法院證據調查之範圍，應僅限於偵查中
      曾顯現之證據，不得就告訴人新提出之證據再為調查，亦不得蒐集偵查卷外之
      證據，已如上述，本院自無從再蒐集上開證據。
（三）證人謝桂齡固曾出具證明書表示寶來證券自七十七年八月起設立業績獎金，每
      位營業員每月營業業績超過三億元以上者，每逾一億元業績獎金為五萬元，依
      此類推，並無上限限制，被告並侵吞聲請人自七十七年八月至八十一年五月之
      業績獎金云云。惟證人謝桂齡在偵查時證稱：關於聲請人業績獎金說法也是聽
      說的，沒有直接聽聲請人說，她聽說被告有與別人私下談，她只能說她沒拿到
      ，不能臆測聲請人有無拿到，也沒有說被告侵占聲請人的業績獎金等語（見偵
      查卷第五二頁反面、第五三頁）。與證明書之說法已有差異，且難徒憑證人謝
      桂齡之證詞遽認被告有侵占或偽造文書之犯行。
五、綜上所述，原不起訴處分書及駁回再議處分書既已就其事證採認之理由詳予說明
    ，且卷內復查無其他積極證據可資證明被告有何偽造文書、侵占之犯行，揆諸上
    開說明，檢察官及臺灣高等法院檢察長分別予以不起訴處分及駁回再議之聲請，
    即無不當，是本件交付審判之聲請為無理由，應予駁回。
據上論斷，應依刑事訴訟法第二百五十八條之三第二項前段，裁定如主文。
中      華      民      國      九十二      年    十一    月  二十六    日
                                臺灣臺北地方法院刑事第十一庭
                                    審判長法  官  劉方慈
                                          法  官  林庚棟
                                          法  官  陳容正
右正本證明與原本無異。
不得抗告。
                                          書記官  彭雅慧
中      華      民      國      九十二      年    十一    月    二十七  日


司法院資訊處製作；財團法人民間司法改革基金會備份。
